【裁判字號】    89,上易,1739
【裁判日期】    891128
【裁判案由】    傷害等
【裁判全文】
臺灣高等法院臺南分院刑事判決            八十九年度上易字第一七三九號    Ｇ
      上  訴  人
      即  被  告  丙  ○  ○
      選任辯護人  賴  坤  志
右上訴人因傷害等案件，不服臺灣嘉義地方法院八十九年度易字第七八六號中華民國
八十九年九月十三日第一審判決（起訴案號：臺灣嘉義地方法院檢察署八十九年度偵
字第三六五二號），提起上訴，本院判決如左：
      主      文
原判決撤銷。
丙○○傷害人之身體，處有期徒刑貳月，如易科罰金，以參佰元折算壹日。
被訴恐嚇部分無罪。
      事      實
丙○○於民國（下同）八十九年五月九日上午十時三十分許，在嘉義縣水上鄉崎仔頭
三十七之六十七號其胞妹乙○○住處，尋找其母未果，與乙○○發生爭執，竟基於普
通傷害之犯意，出手掌摑乙○○臉部二下，並將乙○○推倒在地，致乙○○頭面部因
被毆打及碰撞而挫傷三處。案經乙○○訴由嘉義縣警察局水上分局報請台灣嘉義地方
法院檢察署檢察官偵查起訴。
      理      由
壹、傷害有罪部分：
一、上訴人即被告丙○○右揭傷害之犯罪事實，已迭據其先後在警訊及歷次偵審中供
    承：「我是要去載我母親來慶祝新居落成，她不讓我載我母親，還抓我，我把她
    推開，她還要來抓，我才打她二巴掌的」等語不諱，核與告訴人乙○○在警訊中
    指訴：「於八十九年五月九日十時三十分許，在水上鄉寬士村三一之六七號我住
    處內，毆傷我」、「因他到我住處欲找我母親未獲，就以拳頭毆傷我：：」等語
    相符，並有行政院衛生署嘉義醫院所出具之傷害診斷書乙紙，附於警卷足稽，事
    證明確，被告之犯行洵堪認定，應予依法論科。
二、核被告所為，係犯刑法第二百七十七條第一項之傷害罪。原審對其論處傷害之罪
    刑，固非無見。惟查原判決未就所宣告之徒刑，諭知易科罰金之折算標準，於法
    已有未合；且被告所為傷害情節及告訴人所受傷勢均輕，原判決遽予量處有期徒
    刑四月，亦嫌偏重而有未當。被告上訴意旨，指摘原判決量刑過重不當，為有理
    由，自應由本院將原審此部分判決及定執行刑部分均予以撤銷改判。爰審酌被告
    之素行、犯罪之動機、目的、手段、告訴人所受損害、及其犯後態度等一切情狀
    ，改對其量處有期徒刑二月，並諭知如易科罰金以三百元折算一日之標準，以資
    懲儆。
貳、恐嚇無罪部分：
一、公訴意旨另略以：被告丙○○於八十七年四月三十日中午十二時許，在嘉義市○○○路嘉義市農會民生分行外，因為其父存款取回事，對告訴人乙○○有所不滿
    ，竟對告訴人恫稱：「要到妳家打死妳」，並欲追打，致告訴人心生畏懼而危害
    於安全。案經告訴人訴請偵辦，因認被告尚涉犯有刑法第三百零五條之恐嚇罪嫌
    云云。
二、按犯罪事實應依證據認定之，無證據不得推定其犯罪事實；又法院不得就未經起
    訴之犯罪審判；刑事訴訟法第一百五十四條、第二百六十八條，分別定有明文。
    又刑事訴訟法第二百四十六條規定，檢察官就犯罪事實一部起訴者，其效力及於
    全部，係指實質上一罪或裁判上一罪之犯罪事實經檢察官起訴者，其起訴部分經
    法院認為有罪，因基於起訴不可分及審判不可分之原則，其起訴之效力及於犯罪
    事實之全部而言。又所謂認定犯罪事實之證據，係指足以認定被告確有犯罪行為
    之積極證據而言，該項證據自須適合於被告犯罪事實之認定，始得採為斷罪資料
    。又按告訴人之告訴，係以使被告受刑事訴追為目的，是其陳述是否與事實相符
    ，仍應調查其他證據，以資審認，亦迭經最高法院著有判例在案。公訴人認被告
    犯有恐嚇罪嫌，無非係以告訴人之指訴及證人甲○○○之證詞為論據。惟訊據被
    告則矢口否認有何恐嚇之犯行，並辯稱：八十七年四月三十日中午十二時許，其
    並未至嘉義市農會民生分行辦理其父存款取回之事，因該存款係信託在告訴人及
    甲○○○名下，嗣其父欲取回，告訴人不甘心，始告其恐嚇，事實上該存款係於
    八十七年十一月二十五日，始至上開農會由告訴人、及甲○○○戶頭，轉帳至其
    父名下，有該活儲存款存摺為憑，足證告訴人指訴不實云云。經查本件公訴意旨
    所載之恐嚇犯罪事實，係指被告於八十七年四月三十日中午十二時許，在嘉義市
    農會民生分行外，對告訴人施加恐嚇云云，此有該起訴書存卷足稽。惟經本院審
    認卷附被告父親丁○○之農會存款簿影本（見本院卷第二十六頁）所載轉帳日期
    ，係八十七年十一月二十五日，並非八十七年四月三十日，已足認被告並無於公
    訴意旨所載時地之恐嚇犯行，即告訴人在本院審理時亦提出補充告訴理由狀，改
    稱被告所犯恐嚇罪行時間，應係八十七年十一月二十五日才對云云，堪認被告否
    認公訴意旨所指之恐嚇犯行，足以採信，其被訴此部分犯罪應屬不能證明。原審
    疏未詳審，遽對被告論處恐嚇之罪刑，自有未合。被告上訴意旨，否認此部分犯
    罪，為有理由，應由本院將原審此部分判決及定執行刑部分予以撤銷，改諭知被
    訴恐嚇部分無罪。至被告有無於八十七年十一月二十五日為恐嚇之犯行，因未經
    起訴，且與上開起訴部分無實質上一罪或裁判上一罪之關係，非起訴效力所及，
    本院無從併予審判，應另由檢察官依法處理，併此敘明。
參、據上論斷，應依刑事訴訟法第三百六十九條第一項前段、第三百六十四條、第二
    百九十九條第一項前段、第三百零一條第一項，刑法第二百七十七條第一項、第
    四十一條，罰金罰鍰提高標準條例第一條前段、第二條，判決如主文。
本案經檢察官蘇南桓到庭執行職務。
中    華    民    國      八十九      年      十一      月      二十八  日
                                  臺灣高等法院臺南分院刑事第二庭
                                      審判長法官  游    明    仁
                                            法官  蘇    重    信
                                            法官  林    永    茂
右正本證明與原本無異。
不得上訴。
                                      法院書記官  楊    清    旺
中    華    民    國      八十九      年      十一      月     二十九   日
附錄法條：
刑法第二百七十七條第一項：傷害人之身體或健康者，處三年以下有期徒刑、拘役或
                          一千元以下罰金。


司法院資訊處製作；財團法人民間司法改革基金會備份。
